Minutes et répertoires du notaire Philippe II COTHEREAU, janvier 1578 - 21 octobre 1613 (étude XXIX)
Archives nationales
- Minutes de Philippe II COTHEREAU, janvier 1578 - décembre 1613; MC/ET/XXIX/62 - MC/ET/XXIX/132
  - Minutes. 1604, juillet - 1604, décembre, juillet 1604 - décembre 1604; MC/ET/XXIX/112; registre
    - TURQUANT (Charlotte) veuve Benigne Pastey b de P. rue des Cordeliers § Testament de Charlotte TURQUANT Inhumée au couvent des Cordeliers en la Chapelle Saint-Claude, 17 novembre 1604; MC/ET/XXIX/112; fol. V/C/IIII/XX/XVI
      testament; Turquant, Charlotte
    - ST MARTIN (rue) enseigne de la tete noire § Bail de maison, 3 décembre 1604; MC/ET/XXIX/112; fol. VI/C/XVI
      bail; St Martin, rue
    - FLEURY (René) architecte et entrepreneur de Bâtiments r. des Lions paroisse Saint-Paul § Mariage de .. fils de Denis FLEURY juré en maçonnerie b de P. et Denise MARAN avec Marie ROUSSEAU, fille de Bernard R. marchand mercier au Palais b de P. et Marie CHAILLOU, 12 décembre 1604; MC/ET/XXIX/112; fol. VI/C/LX
      contrat de mariage; Fleury, René
    - ST GERMAIN LE VIEIL (égl.) § Fondation, 17 décembre 1604; MC/ET/XXIX/112; fol. VI/C/LXXII
      St Germain le Vieil, égl.
    - CHARTREUSE de Vauvers VASSAL (dom Bernard) prieur § Procuration de Dom Bernard VASSAL, 20 décembre 1604; MC/ET/XXIX/112; fol.VI/C/IIII/XX/IIII
      procuration; Vassal, Bernard
    - BETHUNE (Jacques de) archevêque de Glascow § Procuration concernant legs fait par Jacques de BETHUNE en faveur de certains écoliers écossais, 20 décembre 1604; MC/ET/XXIX/112; fol. VI/C/IIII/XX/IIII
      procuration; Béthune, Jacques de (1524-1603)
    - LERAMBERT (Simon) maître Sculpteur et peintre à Pis r. Saint-Martin paroisse Saint-Nicolas-des-Champs§ Marché pour une tombe en l'église Saint-Barthélemy, 22 décembre 1604; MC/ET/XXIX/112; fol. VI/C/IIII/XX/II
      marché; Lerambert, Simon
    - SAINT BARTHELEMY église § Marché pour une tombe en l'église. .. Acte conclu, avec Simon LERAMBERT, maître sculpteur et peintre, 22 décembre 1604; MC/ET/XXIX/112; fol. VI/C/IIII/XX/II
    - TURQUANT (Charles) Cons aux Conseils d'état et Privé § Constitution par Charles TURQUANT et Jehan T. son fils conseiller en Parlement de Bretagne - demeurant r. Saint-Jacques paroisse Saint-Séverin, 24 décembre 1604; MC/ET/XXIX/112; fol. VI/C/IIII/XX/XIIII
      Turquant, Charles
    - CHARTREUX § Bail de terres à Bertouville en Normandie leur appt, 31 décembre 1604; MC/ET/XXIX/112; fol.VII/C/XIX
  - Minutes. 1605, janvier - 1605, juin, janvier 1605 - juin 1605; MC/ET/XXIX/113; registre
    - ST GERMAIN LE VIEIL (église) § Bail par les marguilliers d'une maison rue de la Calendre en la Cité appartenant à lad. fabrique, 8 janvier 1605; MC/ET/XXIX/113; fol. XX
      bail; St Germain le Vieil, église
    - LOISEL (Antoine) conseiller en Parlement § mariage de Antoine LOISEL fils de Antoine L. avocat général en la Chambre de justice de Guyanne et au rétablissement de son Pt de Paris avec Anne BAILLY, fille de Charles B. conseiller au conseiller aux conseils d'Etat et privé, Prieur le Ch/r/ des Comptes et Anne LE CLERC, sa femme; Apport des biens de la future, 9 janvier 1605; MC/ET/XXIX/113; fol. XXIIII; fol. XXXVIII
      contrat de mariage; Loisel, Antoine
    - ANDROUET DU CERCEAU (Jacques Ier) architecte § Succession: quittances de rentes par les enfants de Théodore ANDROUET, ép. COURREL (Hugues de LA FONS, à maître maçon et Isabel COURREL [COUPPEL], son épouse, Jacques COURREL[COUPPEL], tailleur de pierres) et par Marguerite de RUCQUIDOR, veuve de Baptiste A. du CERCEAU [architecte du Roi]. .., 10 janvier 1605; MC/ET/XXIX/113
      quittance; Androuet du Cerceau, Jacques Ier; De Lafons, Hugues; Couppel, Elisabeth; Couppel, Jacques
    - LORRAINE (Loys de) abbé de Saint-Denis coadjuteur avec le future succ. de l'archevêché et abb. Saint-Remy de Reims annexée aud. archevêchés § Accord avec les chanoines de la Sainte-Chapelle; nombreux actes en suite, 12 janvier 1605; MC/ET/XXIX/113; fol. XL
      accord; Lorraine, Loys de
    - LERMESSIN (Christofle) maître maréchal demeurant au Marche Pallu. § Testament de Christofle LERMESSIN; Inhumé en l'égl. Saint-G. le Vieil, 17 janvier 1605; MC/ET/XXIX/113; fol. LXVIII
      testament; marché; Lermessin, Christofle
    - LE PRAT (Gilles) maître tapissier bourgeois de Paris r. du marché Pallu paroisse Ste Geneviève § Cession de rentes à .., 28 janvier 1605; MC/ET/XXIX/113; fol. CXVIII
      transport de droits; Le Prat, Gilles
    - FICTES (Charles de) écuyer sr de Soucy § Déclaration relative à une rente appartenant de pt à Charles de FICTES suivant transport qui lui fut fait en fev. 1601, 30 janvier 1605; MC/ET/XXIX/113; fol. VI/XX/II
      déclaration; Fictes, Charles de
    - ARNOUVILLE bge de Mantes § Visite de lieux situés en la paroisse d'ARNOUVILLE appartenant aux Chartreux de Paris, 5 février 1605; MC/ET/XXIX/113; fol. VII/XX/V
    - N D. de VAUVERS ordre de Chartreuse § Visite de lieux leur appartenant en la paroisse d'Arnouville près Nantes, 5 février 1605; MC/ET/XXIX/113; fol. VII/XX/V
    - BOUCHAVANNES (Josias de) gent. ordinaire de la chambre du roi demeurant à Quincy près Coucy en Picardie § quittance par Josias de BOUCHAVANNES et Madeleine de CREQUY sa femme à Charles de CREQUY de la somme de 8000 l en déduction de ce qui devrait leur être constituer en faveur de leur mage conclu à Péronne le 21 mai 1594, 8 février 1605; MC/ET/XXIX/113; fol. IX/XX/XIII
      quittance; Bouchavannes, Josias de
    - DANIEL (Nicolas) auditeur en la chambre des Comptes § Cession de rentes à l'occasion du mariage de Nicolas DANIEL fils de Denise DELACROIX veuve de Theodore D. auditeur en la Ch. des Comptes avec Marie de MESGRIGNY fille de N. de M, maître en la chambre des Comptes et Marie de MESGRIGNY, 12 février 1605; MC/ET/XXIX/113; fol. VIII/XX/XIII
      transport de droits; contrat de mariage; Daniel, Nicolas
    - CREQUY (Charles de) 28 ans § Vente de terres par Charles de CREQUY, à Anne Emmyline GOUFFIER, Son épouse demeurant en leur château de Clery prévôté de Penonne à Thomas DUREUX, conseiller notaire Sceau du Roi, 18 février 1605; MC/ET/XXIX/113; fol. IX/XX/XV
      acte de vente; Créquy, Charles I (1578-1638, sire de)
    - BOURG L'ABBE (rue du) m/on/ de Jean Bunache; conseiller en Parlement de Rouen § Marché et devis de charpenterie; - maçonnerie, 5 mars 1605; MC/ET/XXIX/113; fol. II/C/LIII; - LV
      devis; marché
    - BRANCAS (Georges de) seigneur de Villars § Arrêté de compte, 11 mars 1605; MC/ET/XXIX/113; fol. II/C/LXXVII
      Brancas, Georges de (1568?-1657)
    - TURQUANT (Charles) conseiller aux Conseil d'état et Privé gde rue Saint-Jacques près § Accord avec François de TALHOUET chevalier de l'Ordre du R. gouv. de Redon, 21 mars 1605; MC/ET/XXIX/113; fol. III/C/XXXV
      accord; Turquant, Charles
    - REGNARD (Anne) Vve Denis Dehericourt maître ceinturier Jeh. Homme marchand bourgeois de Paris § Testament de Anne REGNARD Inhumée au mon. de l'Avé Marie de 2 de ses filles sont religieuses, 22 mars 1605; MC/ET/XXIX/113; fol. III/C/XXXI
      testament; Regnard, Anne
    - CRESSÉ (Pierre de) avocat en parlement rue de la Barillerie § Rentes, 23 mars 1605; MC/ET/XXIX/113; fol. III/C/XLIX
    - CHARTREUX du Saint-Esprit à Lyon § Déclaration relative à la vente d'une maison à Lyon; Vente, 24 mars 1605; MC/ET/XXIX/113; fol.III/C/LIII; fol. III/C/LIIII
      déclaration; acte de vente
    - CRESSÉ (famille), 26 mars 1605; MC/ET/XXIX/113; fol. III/C/LXXI
    - FRESSINGES (Jullien de) de Saint-SALVADOUR gent. Ord. de la Chambre du Roi guidon d'une compagnie d'ordon. de S.M. § Déclaration relative à son mariage avec Jehanne de BONNEVAL conclu le 14-5-1601, 31 mars 1605; MC/ET/XXIX/113; fol. IIII/C/XVII
      contrat de mariage; déclaration; Fressinges, Jullien de
    - THOMAS (Jehan) marchand tapissier sur le Pont Saint-Michel § Bail, 2 avril 1605; MC/ET/XXIX/113; fol. IIII/C/LVIII
      bail; Thomas, Jehan
    - DU FOURNEL (Pierre) Intendant des fortifications de Lyonnais et Bresse demeurant à Lyon pl. Bellecourt paroisse Saint-Michel § Association avec César CENAMY gen/l/. lucquois r. Ste Avoye paroisse Saint-Médéric pour vente de bois suivant contrat passé à Fontainebleau le 4 de ce mois; Vente de bois, 6 avril 1605; MC/ET/XXIX/113; fol. IIII/C/LXX; fol. IIII/C/LXXVII
      acte de vente; Du Fournel, Pierre
    - LANTÉ (Jean) maître vitrier r. et devant l'Echelle du Temple § Bail, 14 avril 1605; MC/ET/XXIX/113; fol. V/C/X
      bail; Lanté, Jean
    - TURQUANT (Charlotte) + veuve Benigne Pastey § Fondation par les exécuteurs testamentaires de Charlotte TURQUANT; Plusieurs actes en suite, 18 avril 1605; MC/ET/XXIX/113; fol. V/C/XXIX
      Turquant, Charlotte
    - LAFFEMAS (Barthélemy de) Valet de chambre ordinaire du R. Commis à la recette de l'imposition sur les dés, cartes et tarots § Déclaration relative à l'office dont il est pourvu, 23 avril 1605; MC/ET/XXIX/113; fol. V/C/LIX; fol. V/C/LXIX
      déclaration; Laffemas, Barthélemy de
    - CRESSÉ (Françoise de) veuve Le Tonnelier § Constitution à Mad. VASSET G. Fr. AUTISSIER maître maçon, 2 mai 1605; MC/ET/XXIX/113; fol. V/C/IIII/XX/IX
      constitution de rente; Cressé, Françoise de
    - CRESSÉ (Françoise) § Cession de rentes, 6 mai 1605; MC/ET/XXIX/113; fol. VI/C/XI; XIII
      transport de droits; Cressé, Françoise de
    - GOBELIN (famille) § Constitution, 6 mai 1605; MC/ET/XXIX/113; fol. VI/C/III
      Gobelin, famille
    - LERMESSIN (Philippe) maître peintre § Arrêté de compte avec ses fr et Sœurs, héritiers de Christofle L. et F/se/ CHAILLOU, leur père et mère, 13 mai 1605; MC/ET/XXIX/113; fol. VI/C/L
      Lermessin, Philippe
    - CAROSSE (marché) § Robert DUBLÉ maître scellier carossier, 18 mai 1605; MC/ET/XXIX/113; fol. VI/C/XIX
    - BRICE (Catherine) veuve EL Quentin menuisier § Quittance, 20 mai 1605; MC/ET/XXIX/113; fol. VI/C/LXXIX
      quittance; Brice, Catherine
    - PONTALLIER (Michel de) chevalier de Saint-Jean de J. § Promesse par les frères de Michel de PONTALLIER d'une ratification dès son retour de Malte., 26 mai 1605; MC/ET/XXIX/113; fol. VI/C/IIII/XX/XIX
      Pontallier, Michel de
    - SAINT JEAN DE JERUSALEM (chevalier de l'ordre de) PONTALLIER (Michel de), 26 mai 1605; MC/ET/XXIX/113; fol. VI/C/IIII/XX/XIX
      Saint Jean de Jérusalem, chevalier de l'ordre de; Pontallier, Michel de
    - SCARLATI (Louis) gent. Florentin § Procuration, 30 mai 1605; MC/ET/XXIX/113; fol. VII/C/XIX
      procuration; Scarlati, Louis
    - PARE (Ambroise) + 1er chirurgien du R. § Quitt. d'arrérages sur la succession de Ambroise PARE et Jacqueline ROUSSELET, sa femme; Anne Paré 1 fille; maison à Paris, 8 juin 1605; MC/ET/XXIX/113; fol. VII/C/LXXVIII
      quittance; Pare, Ambroise
    - CHARTREUX de Paris § Dom Bernard VASSAL prieur; directeur de la fondations des pauvres écoliers écossais, 24 juin 1605; MC/ET/XXIX/113; fol.VIII/C/XXII-XXIII
    - CENSIER (Marie) veuve Germain de MONTEREUL marchand Gde P. § Testament; Inhumée en l'égliseSaint-Sauveur, 28 juin 1605; MC/ET/XXIX/113; fol. VIII/C/XV
      testament; Censier, Marie
    - GENOUILHAC (Loys de) chevalier des Ordres du R. Cons. en ses Conseils d'Etat et Privé C/ne/ de 50 hommes d'armes de ses ordonnances demeurant à Vailhac en Quercy § Marché pour une litière semblable à celle de S.M., 4 avril 1615; MC/ET/XXIX/113; fol. II/C/I
      marché; Genouilhac, Loys de
  - Minutes. 1605, juillet - 1605, décembre, juillet 1605 - décembre 1605; MC/ET/XXIX/114; registre
    - Mariage de Pierre Le Comte, professeur de philosophie et mathématique, bachelier en la faculé de médecine de l'université, avec Suzanne Mouzé, fille de Jehan Mouzé, procureur en l'élection de Rozay en Brie et Marguerite Marchant, son épouse., 6 juillet 1605; MC/ET/XXIX/114; fol. XVII
      Date de révision: 2011-2012, 2017 (Marie-Françoise Limon-Bonnet)
      contrat de mariage; Le Comte, Pierre
    - Obligation par Adéral de La Rovère, écuyer, sieur d'Escalvonière, à François, son frère pour une somme de 600 l., destinée à son voyage à Malte., 7 juillet 1605; MC/ET/XXIX/114; fol. XXIII
      Malte, ordre de; La Rovere, Adéral de
    - Rentes de la fabrique de Saint-Germain-le-Vieil en la Cité., 13 juillet 1605; MC/ET/XXIX/114; fol. LXIII
      St Germain le Vieil, fabrique de
    - BARBANSSON (Charles de) + 1594 § Déclaration relative à Sa Succession, 19 juillet 1605; MC/ET/XXIX/114; fol. LXXIII
      déclaration; Barbanson, Charles de
    - JAQUELOT (Antoine de) écuyer demeurant à Vallepetit en Hurepax § Rentes, 21 juillet 1605; MC/ET/XXIX/114; fol. IIII/XX/V
      Jaquelot, Antoine de
    - DONON (Magdelaine de) veuve Annet Chastelain grainetier à Pis § Vente par Magdelaine de DONON et ses enfants à Ja. LESAY cy dev. maître en la Chambre des Comptes et Pierre LE JAY, son fils, Correcteur en la Ch/r/ des Comptes demeurant r. de la Barillerie joignant l'égl. Saint-Barth., d'une maison rue Ste Avoye moy 21000 lts, 23 juillet 1605; MC/ET/XXIX/114; fol. VI/XX/V
      acte de vente; Donon, Magdelaine de
    - ST CHRISTOPHE (rue) en la Cité § Devis de réparation, 6 août 1605; MC/ET/XXIX/114; fol. VIII/XX/XIIII
      devis; Saint-Christophe (rue)
    - MEZOULLES (Bonnaventure) maître peintre r. Saint-Jacques paroisse Saint-Benoît § Accords pour se libérer des poursuites faits contre lui par Jean LORE enlumineur r. Saint-Jean de Latran, 6 août 1605; MC/ET/XXIX/114; fol. VIII/XX/XVII
      accord; Mezoulles, Bonnaventure
    - LABSIE (Abb. de) m Gâtinais § Arrêté de compte pour 2 années de revenus de Abb. de LABSIE, 8 août 1605; MC/ET/XXIX/114; fol. II/C/
      Labsie, Abb. de
    - HUMIERE (Jacqueline d') ép. Louis de CREVANT chevalier vicomte de Brigneul C/ne/ de 50 hommes d'Armes gouv. du Ch/an/ de Han demeurant à Azay le Feron en Touraine § Vente par Jacqueline d'HUMIERE héritière de Charles d'H. et Gen/l/-en-Picardie et Anne d'H. C/ss/ de Chambres, Ses fr. et soeur à Nicolas GAULTIER Très. de Fr. Gen/l/ des Fin. à Amiens de l'Hôtel d'HUMIERE situé à Amiens, 8 août 1605; MC/ET/XXIX/114; fol. VIII/XX/XVIII
      acte de vente; Humiere, Jacqueline d'
    - ANGENNES (famille d') § Quitt. par Louis-Charles et Nicolas d'A. à Philbert Em. d'AILLY cher. vidame d'Amiens seigneur et baron de Picquigny; Transaction, 12 août 1605; MC/ET/XXIX/114; fol. II/C/LXXIX; fol. II/C/XXXIII
      accord; Angennes (famille d')
    - SAINTCHÉ (Jehan de) écuyer archer des gardes du corps du R. tireur d'armes des pages de la R. 27 ans § mariage de Jehan de SAINTCHÉ avec Anne DURAND fille de Pierre D. Proc. au Chat. et de Nicole TROUVÉ Parmi les témoins Germaine DURAND veuve Germain PILON, sculpteur du Roi contrôleur gen/l/ des monnaies de Fr. toutes, 19 août 1605; MC/ET/XXIX/114; fol. II/C/XLVIII
      contrat de mariage; Saintché, Jehan de
    - HARLAY (fr. Jacques de) chevalier de Saint-Jeh. de Jérusalem prieur de Saint-Jeh. en l'Isle lez Corbeil § Rentes, 24 août 1605; MC/ET/XXIX/114; fol. II/C/LX
      Harlay, fr. Jacques de
    - Contrat de mariage de Pierre Ballart, imprimeur de la musique du roi, fils de feu Robert Ballart, imprimeur de la musique du roi, et de Lucrèce Dugué, avec Samsonne Coulon., 23 août 1605; MC/ET/XXIX/114
      Acte signalé par le personnel du Minutier central des notaires de Paris (signalement d'un lecteur).
      Date de création de la notice: 2017 (Marie-Françoise Limon-Bonnet)
    - ST BARTHELEMY (église) § Fondation, 29 août 1605; MC/ET/XXIX/114; fol. III/C/XI
      St Barthelemy, église
    - Procès-verbal de visite en deux maisons attenantes situées sur le Petit-Pont., septembre 1605; MC/ET/XXIX/114; fol. III/C/LIII
    - HENNEQUIN (famille) § Transaction, 1er septembre 1605; MC/ET/XXIX/114; fol. III/C/XXV
      accord; Hennequin, famille
    - BOURGFONTAINE (couvent de) ordre de Chartreuse forêt de Retz bgr de Valois § Constitution, 7 septembre 1605; MC/ET/XXIX/114; fol. III/C/LXXVIII
      Villers-Cotterêts (Aisne)
    - FOIRE de LYON, 7 septembre 1605; MC/ET/XXIX/114; fol. III/C/LXIX
    - DURAND (Anne) 27 ans passés § Constitution, 7 septembre 1605; MC/ET/XXIX/114; fol. III/C/LXXIII
      Durand, Anne
    - BENOIST (P. Charles) Prêtre de la compagnie de Jésus résidant en la maison de Saint-Louis rue Saint-Antoine natif de Bordeaux 42 ans § Donation par P. Charles BENOIST avant de faire profession le lendemain, 10 septembre 1605; MC/ET/XXIX/114; fol. III/C/IIII/XX/XVII
      donation; Benoist, P. Charles
    - FROGER (Jehan) chanoine de la Ste Chapelle § Testament de Jehan FROGER; Inhumé s/ le portail, devant l'image de la Vierge, 16 septembre 1605; MC/ET/XXIX/114; fol. IIII/C/XXVII
      testament; Froger, Jehan
    - SOLIGNY (terre et seigneurie de) § Vente de terre et seigneurie de SOLIGNY; Inventaires des titres, 30 septembre 1605; MC/ET/XXIX/114; fol. IIII/C/IIII/XX/I; fol. IIII/C/IIII/XX/IX
      inventaire; acte de vente; Soligny, terre et seigneurie de
    - BAILLON (Magdelaine de) + Forget le 30-9-1605 § Constitution à la fabrique de FORGET par Claude de B. maître en la Chambre des Comptes et Nicole HECTOR sa femme, pour établir un service audit lieu à la mémoire de Magdelaine de BAILLON leur fille, 4 octobre 1605; MC/ET/XXIX/114; fol. V/C/III
      constitution de rente; Baillon, Madeleine de
    - CAROSSE (marché), 15 octobre 1605; MC/ET/XXIX/114; fol. V/C/XLI
    - BARILLERIE (rue de la) enseigne de la Cx blanche § Bail, 26 octobre 1605; MC/ET/XXIX/114; fol. V/C/LXXI
      bail; Barillerie (rue de la)
    - YVRE LE POLLIN pays du Marne § Don/on/ en faveur du maître d'école ou percepteur de la jeunesse de YVRE LE POLLIN, 27 octobre 1605; MC/ET/XXIX/114; fol. V/C/LXXV
    - MENERVILLE (terre et seigneurie) près Mantes § Bail, 5 novembre 1605; MC/ET/XXIX/114; fol. V/C/IIII/XX/XI
      bail; Menerville, terre et sgrie
    - AUTISSIER (Jehan) maître maçon r. de la Harpe § Déclaration par... fils de François A. maître maçon b de P., 1er décembre 1605; MC/ET/XXIX/114; fol. VI/C/IIII/XX/XI
      déclaration; Autissier, Jehan
    - ST BARTHELEMY (fabrique) § Bail d'une maison rue de la Vieille Pelleterie appartenant à l'oeuvre, 2 décembre 1605; MC/ET/XXIX/114; fol. VI/C/IIII/XX/XVII
    - Transaction entre Adrien Vallée, maître menuisier r. de la Verrerie paroisse Saint-Médéric, fils de Laurent Vallée, maître menuisier Vieille rue du Temple, et Gillette Aubert, sa femme, et Elisabeth Lebel, fille de Pierre Lebel, procureur au Châtelet relative à un procès en l'officialité de Paris, concernant leur mariage., 23 décembre 1605; MC/ET/XXIX/114; fol. VII/C/LI
      contrat de mariage; accord; Vallée, Adrien
  - Minutes. 1606, janvier - 1606, juin, janvier 1606 - juin 1606; MC/ET/XXIX/115; registre
    - ROSTAING (Charles de) chevalier baron de Bron § Don/on/ par Charles de ROSTAING aux RECOLLETS de Melun, d'une tour ronde bâtie de pierre située à l'un des coins du château de VAUX, 24 avril 1605; MC/ET/XXIX/115; fol. V/C/LXXII
      donation; Rostaing, Charles de
    - DYO [DUO](Jacques de) chevalier de Saint-Jean de Jerusalem commandeur de charrière. § Procuration, 5 janvier 1606; MC/ET/XXIX/115; fol. VII
      procuration; Dyo, Jacques de; Saint Jean de Jérusalem, chevalier de l'ordre de
    - DUDRAC (Olivier) + chevalier seigneur de Beaulieu § Vente par Robert de BERZIAU chevalier gent. ordinaire de la chambre du roi seigneur de Nalinet près Epernay en Champagne, moy. de Madeleine LE CHARRON, Garonne de la Grève, veuve en dernière noce de Olivier DUDRAC et auprès de Claude de BERZIAU, écuyer, conseiller au Grand Conseil de la terre et seigneurie de la GREVE, 12 janvier 1606; MC/ET/XXIX/115; fol. XLV
      acte de vente; Dudrac, Olivier
    - FROMENT (Marie) 20 ans § Réception de fille de Hubert F. Sec. de la Chambre du Roi en l'abb. de l'Humilité N.D. dite de Longchamps, 13 janvier 1606; MC/ET/XXIX/115; fol. LXVII
      Froment, Marie
    - ROI DE SICILE (rue du) § Bail d'une gde maison moy 1200 l. pour chacune des 3 années, 17 janvier 1606; MC/ET/XXIX/115; fol. CVII
      bail; Roi de Sicile, rue du
    - ST GERMAIN LE VIEIL (égl.) en la Cité § Fondation, 24 janvier 1606; MC/ET/XXIX/115; fol. VI/XX/XIX; VII/XX/II
    - ANGENOUST (Jacques) Conseiller notaire secrétaire du roi et de son Chacelier § Mariage de Cath. de VIMONT, fille de feu Arnoult de V. et Cath. de CROISET, sa veuve ep. seconde noce Germain de LA BUSTOIRE, elu en l'election de Pis, 29 janvier 1606; MC/ET/XXIX/115; fol. VIII/XX/XI
      contrat de mariage; Angenoust, Jacques
    - MONTCEAU Saint-GERVAIS (rue) § Bail de maison, 30 janvier 1606; MC/ET/XXIX/115; fol. IX/XX/I
      bail; Montceau Saint-Gervais, rue
    - S/te/ GENEVIÈVE (rue N.) maison du mouton rouge au fg Saint-Marcel § Bail, 30 janvier 1606; MC/ET/XXIX/115; fol. IX/XX/III
      bail; Sainte-Geneviève, rue N.
    - BOUCHER (Charles) écuyer rue de la Coutellerie paroisse Saint-Médéric § mariage de Charles BOUCHER fils de Jeh. B écuyer, sr de Landes avec Barbe DOULCET veuve de Jacob de RUEIL, écuyer, seigneur de Mareil en partie, y demeurant près Argenteuil - Inventaire de l'apport de la future, 3 février 1606; MC/ET/XXIX/115; fol. IX/XX/XIX; fol. CCI
      contrat de mariage; inventaire; Boucher, Charles
    - N.D de VAUVERS ordre de Chartreuse § Bail d'une maison aud. couvent appartenant, situé rue de la Savaterie, enseigne du rabot, 11 février 1606; MC/ET/XXIX/115; fol. CCXLI
    - CARRON (Jehan) maître menuisier r. Maubué paroisse Saint-Médéric § Bail 6 ans au profit de. .. d'une maison rue Maubué, apt aux Chartres [au couvent de N.D de VAUVERS ordre de Chartreuse]., 20 février 1606; MC/ET/XXIX/115; fol. CCXLIII
      bail; Carron, Jehan
    - ST GERMAIN LE VIEIL (égl.) § Quitt. d'arrérages par la fabrique de l'église Saint-Germain LE VIEIL, 1er mars 1606; MC/ET/XXIX/115; fol. CCLXXIII
      quittance; St Germain le Vieil, égl.
    - CHAUVELIN (Toussaints) avocat en parlement r. des Bernardins § Donation de rentes à Toussaints CH. son fils, étudiant en théologie en l'U. de P., 3 mars 1606; MC/ET/XXIX/115; fol. CCCCVIII
      donation; Chauvelin, Toussaint
    - (la) VICTOIRE (Abbaye N.D. de) lez Senlis § Bail du revenu temporel de Abbaye N.D. de VICTOIRE, 16 mars 1606; MC/ET/XXIX/115; fol. CCCXIX
    - FEUILLET (Thomas) + § Accords entre les héritiers de Thomas FEUILLET, 17 mars 1606; MC/ET/XXIX/115; fol. CCCLIII
      accord; Feuillet, Thomas
    - LE TELLIER (Nicolas) + Comm. examin. du Ch/er/ de Pis § Accords entre les héritiers de Nicolas LE TELLIER, 4 avril 1606; MC/ET/XXIX/115; fol. CCCCXLIIII
      accord; Le Tellier, Nicolas
    - ND. de VAUVERS ordre de Chartreuse § Bail 6 ans d'une maison rue de la Vieille Drapperie près la gde porte du Palais, à l'enseigne au Dieu d'amour, taillée en bois, 4 avril 1606; MC/ET/XXIX/115; fol. V/C/VII
    - MOULIN à eau sur la Marne au dessous du pont de Charenton § Bail du MOULIN à eau, 6 avril 1606; MC/ET/XXIX/115; fol. CCCCL
    - TAPISSIER (Apprentissage) § Apprentissage de Mathias DE LA BRETECQUE, 18 ans, fils de Antoine, Sgt royal à Nesle en Picardie chez Louis PETIT maître tapissier bourgeois de Paris rue de la Juifverie, 10 avril 1606; MC/ET/XXIX/115; fol. CCCCLXXVII
      contrat d'apprentissage
    - ND. de VAUVERS ordre de Chartreuse § Bail d'une maison rue Maubué à la corne de cerf appartenant aud. couvent; autre au bout du Pt au Change, 10 avril 1606; MC/ET/XXIX/115; fol. CCCCLXVI; fol. CCCCLXX
    - ROGIERS (Nicolas de) valet de Chambre et joaillier de la Reine garde du cabinet de S.M. § mariage de Nicolas de ROGIERS fils de Corneille de R. garde de l'état et marchandise de l'orfèvrerie d'Anvers avec Jline HOTMAN fille de Lambert H. marchand orfèvre, 10 avril 1606; MC/ET/XXIX/115; fol. CCCCIIII/XX/III
      contrat de mariage; Rogiers, Nicolas de
    - ST BARTHELEMY (fabrique) en la Cité § Bail 6 ans par les marguilliers de fabrique Saint-BARTHELEMY d'une boutique adossée à l'église entre les 2 gdes portes id. 2 maisons contre l'une des maisons à l'endroit des cloches, 14 avril 1606; MC/ET/XXIX/115; fol. IIII/C/XI; fol. IIII/C/XII